【裁判字號】    93,交抗,129
【裁判日期】    921230
【裁判案由】    聲明異議
【裁判全文】
臺灣高等法院臺中分院刑事裁定                    九十三年度交抗字第一二九號
    抗  告  人
    即受處分人  甲○○
右列抗告人因違反道路交通管理處罰條例聲明異議案件，不服臺灣彰化地方法院中華
民國九十二年十二月三十日所為裁定（九十二年度交聲字第五四五號）提起抗告，本
院裁定如左：
    主      文
抗告駁回。
    理      由
一、本件原審法院之裁定意旨，詳如附件原審法院裁定書之記載。
二、本件原審法院之裁定意旨，已詳述認定抗告人即受處分人甲○○（以下簡稱為受
    處分人）駕駛汽車經測試檢定，酒精濃度確有超過規定標準之理由。核無不合。
    受處分人徒憑已意，再辯稱：警員執勤所使用之檢測器，有可能因受氣候、存放
    地點、時效、或人為使用情形等因素而受影響，導致失真，伊可再喝啤酒三瓶再
    為檢測云云，並據以指摘原審裁定不當，請求本院將原審裁定撤銷，其抗告核無
    理由，應予駁回。
三、據上論斷，應依道路交通案件處理辦法第二十五條、第二十六條，刑事訴訟法第
    四百十二條，裁定如主文。
中      華      民      國      九十三     年     二      月   二十四   日
                                臺灣高等法院臺中分院刑事第三庭
                                      審判長法  官  陳  朱  貴
                                            法  官  胡  忠  文
                                            法  官  廖  柏  基
右正本證明與原本無異。
不得再抗告。
                                            書記官  詹  錫  朋
中      華      民      國      九十三     年     二      月   二十五   日
                                                                        Ｒ
臺灣彰化地方法院交通事件裁定                    九十二年度交聲字第五四五號
    移 送機 關  交通部公路總局臺中區監理所彰化監理站
    異 議人 即
    受 處分 人  甲○○  男  四十三歲（民國○○○年○月○○日生）
                        住彰化縣埔心鄉○○路○段二一八之三二號
                        身分證統一編號：Ｚ000000000號
右列受處分人因違反道路交通管理處罰條例案件，對於交通部公路總局臺中區監理所
彰化監理站民國九十二年十一月十一日所為之處分（彰監五字第裁六四－Ｉ0000
0000號），聲明異議，本院裁定如左：
    主  文
異議駁回。
    理  由
一、按汽車駕駛人，飲用酒類或其他類似物後其吐氣所含酒精濃度超過每公升０．二
    五毫克或血液中酒精濃度超過百分之０．０五以上者，不得駕車，道路交通安全
    規則第一百十四條第二款定有明文；次按汽車駕駛人，駕駛汽車經測試檢定，有
    酒精濃度超過規定標準者，處新臺幣（下同）一萬五千元以上六萬元以下罰鍰，
    並當場移置保管其車輛及吊扣其駕駛執照一年；因而肇事致人受傷者，並吊扣其
    駕駛執照二年；致人重傷或死亡者，吊銷其駕駛執照，並不得再考領，道路交通
    管理處罰條例第三十五條第一項第一款亦有明文。
二、聲明異議意旨略以：受處分人甲○○於民國九十二年九月六日凌晨一時二十分許
    ，自彰化縣員林鎮欲返回同縣埔心鄉○○路○段二一八－三二號住處，行經彰化
    縣埔心鄉○○路時，在臨檢站前二百公尺轉入巷內另一條路，經檢測站員警開車
    前來要求檢測酒精反應，經檢測後，其中一名員警表示該支檢測器不準，須更換
    另一種檢測器，並自警車拿出盒裝檢測器，結果測得呼氣所含酒精濃度為０．四
    六ＭＧ＼Ｌ，經員警以超過標準值而帶回警備隊，約於同日凌晨一時三十五分許
    ，受處分人要求再重測，經員警答覆該檢測器為中央標準局認證，不需要再重測
    ，於凌晨一時五十分，員警接受要求再度測試一次，結果測試值為０．三二ＭＧ
    ＼Ｌ，嗣受處分人於凌晨三時四十分許，前往行政院衛生署彰化醫院抽血檢查，
    經護士告以檢驗報告上載為無酒精成份，爰據此聲明異議等語。
三、經查：(一)本件異議人即受處分人甲○○於九十二年九月六日凌晨一時二十分許，
    駕駛車號ＲＶＲ－六五七號機車，行經彰化縣埔心鄉○○路段，經員警臨檢實施
    酒精濃度測試，發現其呼氣中所含酒精濃度達０．四六ＭＧ＼Ｌ，而以違反道路
    交通管理處罰條例第三十五條第一項第一款規定掣單舉發之事實，有卷附舉發違
    反道路交通管理事件通知單一件可證。(二)又證人即舉發警員蕭名企到庭結證稱：
    當時伊等在中正路正大織場實施路檢，見到受處分人騎乘機車由東向西左轉進入
    中正路之巷子，當時受處分人騎乘機車有搖晃情形，似有喝酒，伊將其攔檢盤問
    有無喝酒，受處分人稱有喝三瓶啤酒，伊對其實施酒測，第一次測得呼氣中所含
    酒精濃度超過０．四ＭＧ＼Ｌ，第二次測試數值為０．三二ＭＧ＼Ｌ，而予以掣
    單舉發，且初次係用檢支器測試，檢支器並無數值，僅有紅燈、綠燈，而前述二
    次酒測值均為庭呈之酒測器所測得等語，證人即另名舉發警員梁義松亦到庭結證
    稱：當時伊見到受處分人轉進去小巷子，而與蕭名企將其攔下，受處分人表示當
    天伊有喝酒，伊等即要求受處分人吹棒，但當時吹棒器沒有電，改以酒測器測試
    ，測試值為０．四六ＭＧ＼Ｌ，依規定將受處分人帶回隊部，因受處分人對酒測
    值有意見，而在部隊休息三十分鐘，此期間伊等有泡茶給受處分人喝，第二次酒
    測值為０．三二ＭＧ＼Ｌ，仍然超過標準值等語，茲本案證人蕭名企、梁義松均
    係執勤警員，與受處分人素不相識，亦無宿怨，彼等依法執行勤務，當無設詞誣
    攀之理，此外，並有該測定值為０．四六ＭＧ＼Ｌ之酒精濃度測試單一件在卷可
    稽，復經受處分人於該酒精測試單上簽認無訛，再者，上開酒精測試器乃經濟部
    標準檢驗局檢定合格（有效期限至九十三年七月），此有卷附經濟部標準檢驗局
    呼氣酒精測試器檢定合格單一件附卷足憑，是該酒精測試器之測量結果，應堪採
    信。本件受處分人並不否認有於九十二年九月五日晚上六、七時飲用啤酒，並於
    翌日（即六日）凌晨一時許駕車返家之事實，僅以警員所為酒精測試值先後有所
    不同，及伊於同日凌晨三、四時許至醫院抽血檢驗結果無酒精成份置辯，惟查飲
    酒結束後，酒精經吸收階段在人體內達最大值，而後開始消退，人體內之酒精濃
    度本會隨著時間經過而慢慢消退，而受處分人至醫院抽血檢驗時間距其為警查獲
    接受檢測已超過二小時，尚難據此資為其有利之認定。綜上，受處分人上開所辯
    ，尚難採信，原處分機關依道路交通管理處罰條例第三十五條第一項第一款及違
    反道路交通管理事件統一裁罰基準表之規定，從輕裁處受處分人罰鍰三萬元，並
    吊扣其駕駛執照一年，核無違誤，本件異議為無理由，應予駁回。
據上論斷，應依道路交通案件處理辦法第十九條，裁定如主文。
中    華    民    國    九十二    年      十二      月      三十        日
                              臺灣彰化地方法院交通法庭
                                  法      官  郭  麗  萍
右正本證明與原本無異。
如不服本裁定，應於裁定送達後五日內向本院提出抗告狀( 須附繕本 )。
                                  法院書記官  施  嘉  玫
中華    民    國    九十三      年      一      月        二        日


司法院資訊處製作；財團法人民間司法改革基金會備份。
